【裁判字號】    97,交上訴,2702
【裁判日期】    980122
【裁判案由】    業務過失致死等
【裁判全文】
臺灣高等法院臺中分院刑事判決      97年度交上訴字第2702號
上  訴  人  臺灣南投地方法院檢察署檢察官
上  訴  人
即  被  告  丙○○
被      告  乙○○
選任辯護人  林政德律師
上列上訴人因被告等業務過失致死等案件，不服臺灣南投地方法
院96年度交訴字第43號中華民國97年9月3日第一審判決（起訴案
號：臺灣南投地方法院檢察署96年度偵字第1323號），提起上訴
，本院判決如下：
    主  文
原判決關於乙○○部份撤銷。
乙○○因過失致人於死，處有期徒刑肆月，如易科罰金，以新臺
幣壹仟元折算壹日，減為有期徒刑貳月，如易科罰金，以新臺幣
壹仟元折算壹日。
其餘上訴駁回。
    事  實
一、丙○○為貨車司機，平日以駕駛營業用大貨車以載運貨物為
    業。民國九十六年三月十七日晚間，其駕駛車牌號碼ＨＳ─
    Ｎ九○號營業用大貨車（以下簡稱為「系爭貨車」）載運床
    組，由臺中縣豐原市出發，先後前往南投縣草屯鎮及南投縣
    南投市交付載運之床組後，即沿南投縣名間鄉○○路經由國
    道三號公路（以下簡稱為「國道三號」）名間交流道由北往
    南沿國道三號行駛，欲再前往南投縣竹山鎮交付床組。丙○○本應注意貨車行駛高速公路，裝載物品應嚴密覆蓋、捆紮
    牢固，不得有掉落道路致影響行車用路人之安全，且依當時
    環境及客觀情況，並無不能注意之情事，竟疏於注意未將固
    定及保護床組所用之棉被捆綁牢固，迨同日十九時二十一分
    至二十四分許間之某時點，行經國道三號南向二四二‧三公
    里處（以下簡稱為「系爭地點」）時，車斗中棉被一件（以
    下簡稱為「系爭棉被」）掉落於內側與中間車道間。同日十
    九時二十九分許（起訴書誤載為十九時許，應予更正），蘇
    玉欣駕駛車牌號碼Ｃ二─○九三七號自小客車（以下簡稱為
    「Ａ車」）行經系爭地點，為閃避系爭棉被，失控衝撞外側
    護欄後滑行至內側中央分隔帶而受有頭部裂傷、雙腳擦傷及
    左肩挫傷等傷害（所涉過失傷害部分未據告訴）並停車在內
    側車道及中央分隔帶（起訴書誤載為路肩，應予更正）待援
    ，拖吊車駕駛鄭見昌及鄭光華接獲通報，即分別駕駛車牌號
    碼四一九─ＱＡ號及車牌號碼一三五─ＲＧ號（以下簡稱為
    「系爭拖吊車」）之拖吊車，先後抵達前往拖吊，鄭見昌欲
    將Ａ車拖離現場而將上開拖吊車停放於Ａ車前方，並在Ａ車
    後方間隔擺放數個安全錐，隨後抵達之鄭光華則將系爭拖吊
    車停於鄭見昌之拖吊車前方。同日十九時四十三分許（起訴
    書物誤載為十九時二十九分許，應予更正），乙○○駕駛內
    政部警政署所有之車牌號碼ＣＦ─五五四七號自小客車（以
    下簡稱為「Ｂ車」），搭載同事劉宏儒、蔡勝凱及甲○○，
    同向行駛於國道三號，迨行經系爭地點時，正處於弧度頗大
    之彎道處，當時係夜間，該處並無任何照明設備，能見度不
    佳，本應依當時狀況調整其行車速率，並特別注意車前狀況
    ，並隨時採取必要之安全措施，並無不能注意之情事，詎竟
    疏未即時注意調整其行車速率，仍以時速一百至一百一十公
    里之速度行駛，且未特別注意車前狀況，待於棉被前四、五
    十公尺始發現前開掉落物後，急欲閃避內側車道上之系爭棉
    被，乙○○之車旋即失控向左方之內側車道失速斜線滑行，
    撞倒安全錐後，接續擦撞中央分隔帶之護欄、Ａ車及系爭拖
    吊車之拖車架，致劉宏儒、蔡勝凱分別受有傷害（所涉過失
    傷害部分均未據告訴），被害人甲○○經緊急送醫後，因腹
    部鈍器挫傷併後腹腔出血致出血性休克，延至九十六年三月
    十八日凌晨五時十三分許不治死亡。
二、案經內政部警政署國道公路警察局第七警察大隊報告臺灣南
    投地方法院檢察署檢察官偵查起訴。
    理  由
壹、證據能力部分：
    本案以下所引用之證據，檢察官、被告丙○○及其選任辯護
    人陳昭宜律師迄本院言詞辯論終結前均無異議，且本院審酌
    該證據作成之情況，並無違法取證或陳述人非基於自由意願
    所為陳述之瑕疵，認為均適於為本案認定事實之依據，依刑
    事訴訟法第一百五十九條之五之規定，均有證據能力，合先
    敘明。
貳、認定犯罪事實所憑之證據及理由：
一、訊之被告丙○○坦承其為貨車司機，平日以駕駛營業用大貨
    車以載運貨物為業，曾有載運床組行經過國道三號。被告乙○○坦承於上開時地駕駛Ｂ車，搭載同事劉宏儒、蔡勝凱及
    甲○○，同向行駛於國道三號，迨行經系爭地點時，於棉被
    前四、五十公尺時發現系爭棉被而緊急將方向盤向右打轉，
    致Ｂ車因此失控向左方之內側車道失速斜線滑行，撞倒安全
    錐後，接續擦撞中央分隔帶之護欄、Ａ車及停放在國道三號
    242.4公里處之系爭拖吊車拖車架，致劉宏儒、蔡勝凱分別
    受有傷害，甲○○經緊急送醫後，因腹部鈍器挫傷併後腹腔
    出血致出血性休克不治死亡等情，惟均否認有過失致人於死
    犯行，丙○○辯稱：伊不知道載運床組何時經過該處，當時
    有無掉棉被云云。乙○○辯稱伊已盡注意義務，當時因系爭
    地點正處於弧度頗大之彎道處，且時值夜間，該處並無任何
    照明設備，能見度不佳，於發現棉被時，立即緊急閃避，而
    發生車子失控打滑，應無過失云云。
二、惟查：
  (一)系爭棉被為被告丙○○所掉落有下列事證足資證明：
  1.被告丙○○於警詢中供稱：當日伊載運床組時，有用好幾件
    棉被，另外再以繩子綑綁，警方出示系爭棉被經伊檢視，系
    爭棉被為伊所有等語（見國道公路警察局第七警察隊公警七
    刑字第○九六○七九○七七六號刑案偵查卷宗【以下簡稱為
    「警卷一」】第三頁），經原審勘驗被告丙○○上開警詢之
    錄音光碟，於二十四分三十九秒許，警員問：你當日載運床
    組，有使用棉被阻隔以防止床組受損害？於二十四分四十六
    秒許，被告丙○○答：有啦；於二十五分五十三秒許，警員
    問：你用幾件？於二十五分五十四秒許，被告丙○○答：忘
    記了；於二十六分零九秒許，警員問：本隊處理九十六年三
    月十七日十九點二十九分許在國道三號南向二四二‧四公里
    處（就是名間至竹山段）發生一件交通事故死亡案，現場有
    發現一件掉落的棉被，現在我們將該棉被出示給你指認，這
    條棉被是否為你車上所載之棉被？於二十六分三十四秒許，
    被告丙○○回答：「嗯」，於二十六分三十六秒許，警員再
    度問：你看啦，就是這條棉被，這件棉被是否就是你車上所
    載之棉被？於二十六分四十二秒許，被告丙○○隨即答稱：
    應該是啦，忘記了啦，因為這棉被很多；經警再以上段問話
    重複詢問，被告丙○○於二十八分十二秒許回答：「是啦」
    ，此有上開勘驗筆錄可參（見原審卷卷一第四一頁、第四二
    頁），並有被告丙○○手指系爭棉被照片一張在卷可稽（見
    警卷第三三頁）。
  2.另依被告丙○○於警詢供稱：當天駕駛系爭貨車約十六時許
    自伊在臺中縣豐原市倉庫載運四組床組出發，先至南投縣草
    屯鎮○○路、同鎮○○街客戶處後，沿臺三線公路至南投縣
    南投市○○路交貨，繼沿臺三線經名間交流道上國道三號，
    下竹山交流道前往南投縣竹山鎮○○路送完最後一件床組，
    旋由竹山交流道上國道三號返回臺中住家等語（見警卷一第
    二頁），並有鴻象床業─東森購物訂單均影本共四份、監視
    錄影光碟一片及監視錄影翻拍照片八幀在卷可憑（見警卷一
    第三四頁、第三五頁；原審卷卷一證物袋內、卷二第四二頁
    至第四四頁），另稽之被告丙○○當日所持用之門號000
    0000000號行動電話通聯紀錄，其於十七時二十一分
    許、十八時三十四分許、十九時零九分許、十九時十三分許
    、十九時五十三分許，該門號通話開始之發射基地臺分別為
    南投縣草屯鎮○○街、南投縣南投市○○○路、同市○○路
    ○段、南投縣名間鄉○○街、南投縣竹山鎮○○路○段（見
    警卷一第四二頁）等處，堪信被告丙○○上開所述行駛路徑
    為真。又證人許順良於本院審理時結證稱：伊於九十六年三
    月十七日十九時十六分許駕駛車牌號碼ＥＤ─二七五一號自
    用小客車行經名間收費站，往南至竹山均未見路上有系爭棉
    被或任何掉落物等語（見原審卷卷二第一三頁、第一四頁）
    ，證人林錫麟於原審審理時結證稱：伊於九十六年三月十七
    日十九時十八分許，駕駛車牌號碼Ｃ四─七一八三號自小客
    車行經名間收費站後，即以時速一百公里之速度行駛於內側
    車道，伊不記得在哪一段，看到車前一百公尺處之內車道及
    中線車道有一團灰濛濛，伊研判是棉被，當時並未有任何事
    故發生等語（見原審卷卷二第一五頁至第一七頁），有國道
    三號南向名間收費站第十三收費車道通行監視器錄影翻拍照
    片二幀附卷足佐（見原審卷卷一第二○七頁）。查名間收費
    站設於國道三號二三四‧四公里處，距系爭地點約為八公里
    ，若以時速一百公里行進速度推算，系爭棉被掉落之時間約
    為當日十九時二十一分至二十四分許間（計算式：總距離
    約八公里×六十分鐘÷平均時速一○○公里／一小時＝所需
    時間四‧八分鐘即四分四十八秒；十九時十六分二十一秒
    ＋四分四十八秒＝證人許順良經過事故現場時間約十九時二
    十一分零九秒；十九時十八分四十九秒許＋四分四十八秒
    ＝證人林錫麟經過事故現場時間約十九時二十三分三十七秒
    ）。復由被告丙○○上開通聯記錄以觀，被告丙○○於十九
    時十三分許通話開始之發射基地臺為南投縣名間鄉○○街，
    八十七秒後之通話結束基地臺為南投縣名間鄉○○路，依此
    可算被告丙○○於十九時十五分許正行駛於南投縣名間鄉○○路附近之華山街，尚未行駛至國道三號南向二三六‧八公
    里處之名間交流道。而南投縣名間鄉○○街與彰南路距南投
    縣名間鄉○○○○道約為三公里，倘以道路交通安全規則第
    九十三條所定之最高速限五十公里行駛，被告丙○○約於十
    九時十八分三十六秒可抵達名間交流道（計算式：總距離三
    公里×六十分鐘÷平均時速五十公里／一小時＝所需時間約
    三‧六分鐘即三分三十六秒），倘被告丙○○繼以時速一百
    公里之速度行駛於國道三號公路，則被告丙○○於十九時二
    十一分五十四秒正行經事故現場（計算式：總距離五‧五
    公里×六十分鐘÷平均時速一○○公里／一小時＝所需時間
    約三‧三分鐘即三分十八秒；十九時十八分三十六秒＋三
    分十八秒＝被告丙○○經過事故現場時間約十九時二十一分
    五十四秒），佐以證人黃明璋於原審審理時結證稱：伊為確
    定系爭棉被何時掉落，乃從車道詢問車主，經先後詢問於十
    九時十六分許及十九時十八分許經過名間收費站之二名車主
    ，研判掉落時間約為十九時二十分許至二十五分許間，系爭
    地點之前會經過之地點僅有名間收費站及名間交流道二處，
    伊由名間收費站監視器逐一過濾，當時在收費站部分在該時
    段沒有貨車經過，伊就再找名間交流道附近之監視器，就過
    濾出系爭貨車，該時段僅有系爭貨車一輛，其他時間是有貨
    車經過，但不是太早還沒掉落就是已經肇事等語（見原審卷
    卷一第一○一頁至第一○三頁、第一○七頁），綜此，被告
    丙○○駕駛其上有系爭棉被之系爭貨車於十九時二十三分許
    掉落在系爭地點之內側車道及中線車道一節，實可認定。
  3.被告丙○○固於警詢時辯稱：伊於出發前有將系爭貨車上之
    棉被綑綁牢固云云（見警卷一第三頁），惟由系爭貨車正行
    駛於南投縣名間鄉○○街附近之監視錄影光碟翻拍照片可知
    （見本院卷卷二第四二頁至第四三頁），被告丙○○僅將系
    爭貨車上之數件棉被覆蓋於所載運之床組上，毫未見有何經
    繩索捆紮之痕跡，被告丙○○上開所辯，不足採信。
  (二)按貨車行駛高速公路，裝載之物品應嚴密覆蓋、捆紮牢固，
    高速公路及快速公路交通管制規則第二十一條第一項第一款
    定有明文，被告丙○○合法領有職業聯結車駕駛執照，業據
    被告丙○○自承在卷（見警卷一第四頁），對於上開規定自
    難諉為不知。查類如棉被之大型物品掉落高速公路車道上，
    對於以高速行駛來往之用路人，極易因出於本能反應以急速
    剎車、減速或變換車道之閃避方式產生車輛重心不穩現象，
    並造成車輛失控打滑。本件被告丙○○為系爭棉被之所有人
    ，業經本院認定如上，其對系爭棉被負有嚴密覆蓋、捆紮牢
    固之注意義務，不得有棉被掉落道路致影響行車用路人之安
    全，且依當時環境及客觀情況並無不能注意之情事，詎竟疏
    於此，致系爭棉被掉落在系爭地點之車道上，而影響行車安
    全，適有被害人甲○○所乘坐之Ｂ車行經系爭地點，Ｂ車之
    駕駛人即被告乙○○為閃避掉落之系爭棉被而失控打滑，被
    告丙○○自有過失。況本件經臺灣南投地方法院檢察署檢察
    官送臺灣省南投縣區車輛行車事故鑑定委員會鑑定結果，其
    鑑定意見略以：於夜間在高速公路行進中，裝載之貨物未捆
    紮牢固，致棉被掉落車道路面影響行車安全，為肇事主因等
    語，此有該委員會九十六年七月十九日投縣行字第○九六五
    七○一○九六號函及所附之鑑定意見書一份在卷足憑（見上
    開偵查卷第三九頁至第五五頁）。嗣原審再送請臺灣省車輛
    行車事故覆議鑑定委員會覆議，其鑑定意見亦謂：照原鑑定
    之結論，Ｂ車係為閃避車道中掉落棉被而失控肇事，故有受
    掉落棉被之影響等文，復有該鑑定委員會九十七年三月二十
    五日覆議字第○九七六二○一○四二號函一紙附卷可按（見
    本院卷卷一第八一頁）。被告丙○○有過失甚為顯然。
  (三)被告乙○○行有未注意車前狀況有下列事證：
  1.本案於偵查中經臺灣南投地方法院檢察署檢察官送臺灣省南
    投縣區車輛行車事故鑑定委員會鑑定結果，其鑑定意見謂：
    被告乙○○於夜間駕駛自小客車在高速公路行進中，未注意
    車前狀況，隨時採取必要之安全措施，為肇事次因等語，經
    原審再送請臺灣省車輛行車事故覆議鑑定委員會鑑定，其結
    果亦維持上開鑑定意見，有上開鑑定報告及委員會函各一份
    可參。
  2.被告乙○○雖舉證人林錫麟（原審誤為許順良）於原審審理
    時結證稱：伊當時開內車道，當時視線很暗、模糊，當時發
    現棉被時已經很緊急了等語屬實（見原審卷卷二第一六頁）
    ，證人即同坐於Ｂ車副駕駛座劉宏儒於偵查中結證稱：伊有
    看到棉被，當時一看到就閃了，伊記得窗戶破掉，車子不停
    地碰撞等語相符（見上開偵查卷第二○頁），用證被告乙○○於見到系爭棉被後第一瞬間即已為右閃避險行為，無違反
    注意車前狀況之義務云云。惟查：
  (1)證人劉宏儒並非駕駛人，其注意義務與被告乙○○為駕駛人
    之注意義務並不相同，不能以劉宏儒看到之情形，作為被告
    有無盡到注意義務之認定依據。
  (2)證人林錫麟當時亦與乙○○相同開內車道，棉被同樣在內側
    與中間車道中，但其當時因閃避得宜，並未發生車禍，尤以
    被告乙○○稱看到四、五十公尺前有黑黑一團，立即閃避，
    而依林錫麟之證詞，其於一百公尺前即看到灰濛濛一團，判
    斷是棉被，兩相比較，反而可證被告乙○○對車前狀況之注
    意不及林錫麟，足以印證臺灣省南投縣區車輛行車事故鑑定
    委員會及臺灣省車輛行車事故覆議鑑定委員會鑑定，所認定
    被告乙○○未注意車前狀況，隨時採取必要之安全措施，為
    肇事次因為可採。
  (3)按汽車行駛時，駕駛人應注意車前狀況，道路交通安全規則
    第94條第2項前段定有明文。用路人應依道路速限規定及道
    路交通狀況調整其行駛速率，此有交通部台灣區○道○○○
    路中區工程處函可參（見本院卷第42頁），同理，用路自亦
    應依道路交通狀況調整其注意力，本件路段其限速雖屬時速
    110公里，但車禍發生時證路段因夜間兩側無路燈，視線很
    暗、模糊，被告乙○○自應調整車速，並提高警覺，特別注
    意車前狀況，以避免車禍之發生，參之系爭棉被自96年3 月
    17日日19時21分至24分間掉落，迄同時43分止，已經十九分
    鐘，經過之車輛甚不計其數，除Ａ車外，均能安然閃過，並
    安然無事，即使Ａ車駕駛人蘇玉欣其車打滑之地點亦在被告
    乙○○之車打滑地點為前，此有道路交通事故現場圖可憑，
    並因此而未釀成較嚴重之車輛，足見系爭棉被掉落至被告乙○○肇事期間，一般車輛駕駛人處於當時情形，尚能注意即
    早發現棉被，而閃避，被告當時情形並無與一般人不同，自
    承於棉被前四、五十公尺前始發現棉被，已較證人林錫麟於
    棉被前一百公尺前發現棉被為晚五十公尺，可證被告乙○○
    確有未提高警覺，注意事前狀況之過失，迨於發現棉被時已
    過近，導致其緊急閃避，車子打滑而肇，所辯伊已盡一般人
    之注意之義務，無過失云云，核不足採。
  (四)被告丙○○、乙○○上開過失行為與甲○○死亡有因果關係
    之事證：
  1.證人蘇玉欣於九十六年三月十九時二十九分許駕駛Ａ車行經
    系爭地點，為閃避系爭棉被，失控衝撞外側護欄後滑行至內
    側中央分隔帶而受傷，證人鄭光華及鄭見昌隨即各自駕駛拖
    吊車前往救援，抵達現場未久即見被告乙○○所駕駛之Ｂ車
    因欲閃避系爭棉被導致Ｂ車失控撞擊安全錐後，接續擦撞中
    央分隔帶之護欄、Ａ車及系爭拖吊車之拖吊架等情，業據被
    告乙○○於警詢、偵查、審理中陳述明確（見警卷一第一二
    頁至第一八頁；九十六年度偵字第一三二三號偵查卷第五頁
    、第六頁、第二一頁；原審卷卷一第二二頁、第二二七頁、
    原審卷卷二第三七頁），復經證人蘇玉欣、劉宏儒、蔡勝凱
    及邱建霖於警詢及偵查中證述詳實（見警卷一第九頁至第一
    一頁、第二五頁至第二八頁；國道公路警察局第七警察隊公
    警七刑字第○九六○七○二三一四號偵查卷宗【以下簡稱為
    「警卷二」】第三三頁、第三四頁；上開偵查卷第一九頁、
    第二○頁），核與證人鄭光華及鄭見昌於警詢、偵查及原審
    審理時證述相符（見警卷一第一九頁至第二四頁、第二九頁
    至第三一頁；上開偵卷第二○頁、第二一頁；原審卷卷一第
    一○九頁至第一四一頁），另有內政部警政署國道公路警察
    局第七警察隊基地臺巡邏車無線電通信聯絡紀錄表三紙、道
    路交通事故調查報告表(一)、(二)、道路交通事故現場圖各一份
    、現場照片十二幀、毀損安全錐照片二幀、Ａ車、Ｂ車及系
    爭拖吊車車損照片共十二幀附卷可稽（見警卷二第三六頁至
    第三八頁、第四○頁至第四二頁；上開偵查卷第一五頁；警
    卷二第四六頁至第五八頁）。又被害人甲○○確因車禍致受
    有腹部鈍器挫傷併後腹腔出血致出血性休克，於送醫後延至
    九十六年三月十八日凌晨五時十三分許不治死亡，亦經臺灣
    桃園地方法院檢察署檢察官督同法醫師相驗屍體屬實，並製
    有勘驗筆錄、相驗屍體證明書及檢驗報告書及相驗報告書各
    一份附卷可證（見臺灣桃園地方法院檢察署九十六年度相字
    第五一六號相驗卷第四二頁至第六四頁）。綜上所述，而本
    件被害人甲○○確因本件車禍肇事死亡，被告丙○○就系爭
    棉被未捆紮牢固之過失，及被告乙○○未注意事前狀況之過
    失，核與被害人甲○○之死亡間顯有相當因果關係，被告丙○○、乙○○過失致人於死之犯行，事證明確，應予論罪科
    刑。
參、按刑法上所謂業務，係指以反覆同種類之行為目的之社會活
    動而言，被告丙○○以駕駛貨車載運貨物為業，此次係於載
    運貨物過程中，因疏於注意未將保護貨物之棉被捆紮牢固而
    掉落路面，因而發生本件車禍致人於死，乃屬從事業務之人
    。核被告丙○○所為，係犯刑法第二百七十六條第二項之業
    務過失致死罪。原審審酌被告丙○○素行良好並無前科，因
    疏未注意在載運貨物過程中應注意嚴密覆蓋及捆紮牢固之義
    務，造成其他用路人行車往來之高度危險，更因而發生被害
    人甲○○之死亡結果，其過失情節非輕；並依其犯罪後態度
    等一切情狀，量處有期徒刑十月，並依中華民國九十六年罪
    犯減刑條例減為有期徒刑五月，復諭知易科罰金之折算標準
    ，經核認事用法，均無違誤，被告上訴意旨指摘原判決不當
    ，求為撤銷改判無罪，為無理由，應予駁回其上訴。
肆、核被告乙○○所為係犯刑法第二百七十六條第一項之過失致
    死罪。原審未詳勾稽，判決被告無罪，核有未當，檢察官上
    訴指摘原判決不當，為有理由，應由本院將原判決關於被告
    乙○○部份撤銷，爰審酌被告乙○○素行良好，一時疏失，
    其為肇事之次因，犯罪後之態度等一切情狀，量處如主文第
    二項所示之刑，並諭知易科罰金之折算標準，按中華民國九
    十六年罪犯減刑條例業於九十六年七月十六日起公布施行，
    查被告乙○○前揭犯罪時間為九十六年三月十七日，係在九
    十六年四月二十四日以前，且其所犯之罪並無上開條例第三
    條所示不予減刑之情形，爰依該條例第二條第一項第三款、
    第七條規定，將宣告刑減為二分之一，並依上開條例第九條
    之規定諭知易科罰金之折算標準。
據上論斷，應依刑事訴訟法第三百六十八條、第三百六十九條第
一項前段、第三百六十四條、第二百九十九條第一項前段、刑法
第二百七十六條第二項、第一項、第四十一條第一項前段，刑法
施行法第一條之一，中華民國九十六年罪犯減刑條例第二條第一
項第三款、第七條、第九條，判決如主文。
本案經檢察官丁○○到庭執行職務。
中    華    民    國    98    年    1    月    22    日
            刑事第四庭    審判長法  官  洪  耀  宗
                                法  官  許  文  碩
                                法  官  蔡 王 金 全
上列正本證明與原本無異。
丙○○部份得上訴。
乙○○部份不得上訴。
如不服本判決應於收受送達後十日內向本院提出上訴書狀，其未
敘述上訴理由者，並得於提起上訴後十日內向本院補提理由書 (
均須按他造當事人之人數附繕本)「切勿逕送上級法院」。
                                書記官  金  珍  華
中    華    民    國    98    年    1    月    22    日


司法院資訊處製作；財團法人民間司法改革基金會備份。
